【裁判字號】    98,訴,801
【裁判日期】    980914
【裁判案由】    違反毒品危害防制條例
【裁判全文】
臺灣屏東地方法院刑事判決               98年度訴字第801號
公  訴  人  臺灣屏東地方法院檢察署檢察官
被      告  甲○○
                    （另案於臺灣高雄監獄執行）
上列被告因違反毒品危害防制條例案件，經檢察官提起公訴（98
年度毒偵字第625 號），被告於準備程序中就被訴事實為有罪之
陳述，本院合議庭裁定改依簡式審判程序審理，判決如下：
    主  文
甲○○施用第二級毒品，累犯，處有期徒刑肆月；又施用第一級
毒品，累犯，處有期徒刑拾月。應執行有期徒刑壹年。
    事  實
一、甲○○曾於民國88、91年間，因施用毒品案件，經2 次觀察
    、勒戒，均認無繼續施用毒品之傾向，分別於88年9 月14日
    、91年7 月9 日執行完畢釋放，並各由臺灣屏東地方法院檢
    察署檢察官為不起訴處分確定。92年間又因施用毒品案件，
    經強制戒治並起訴，戒治部分於93年1 月9 日因法令修正執
    行完畢，刑責部分經法院判處有期徒刑6 月確定，於93年7
    月14日縮刑期滿執行完畢。再於94年間因施用毒品案件，經
    法院判處應執行有期徒刑1 年2 月確定，於96年5 月28日執
    行完畢。詎其猶不知悔改，未能戒除毒癮，基於施用第二級
    毒品甲基安非他命之犯意，於98年2 月23日15時30分許，在
    屏東縣潮州鎮○○路17號住處，以將甲基安非他命置入玻璃
    球內以火燒烤後吸食所產生煙氣之方式，施用第二級毒品甲
    基安非他命1 次。另基於施用第一級毒品海洛因之犯意，於
    同日下午某時許，在上址住處，以將海洛因摻入香菸後吸食
    之方式，施用第一級毒品海洛因1 次。嗣於98年2 月24日為
    警查獲，經其同意採尿送驗後，呈嗎啡及甲基安非他命陽性
    反應，始知上情。
二、案經屏東縣政府警察局潮州分局移請臺灣屏東地方法院檢察
    署檢察官偵查起訴。
    理  由
一、本件被告甲○○所犯係死刑、無期徒刑、最輕本刑為3 年以
    上有期徒刑以外之罪，其於本院準備程序中就被訴事實為有
    罪之陳述，經法官告知被告簡式審判程序之旨，並聽取公訴
    人、被告之意見後，由本院合議庭依刑事訴訟法第273 條之
    1 第1 項規定，裁定由受命法官獨任進行簡式審判程序，先
    予敘明。
二、上開事實，業據被告於本院審理時坦承不諱，且被告為警查
    獲時採尿送驗結果呈嗎啡（即海洛因水解後之反應）及甲基
    安非他命之陽性反應，有台灣檢驗科技股份有限公司98年3
    月10日KＺ000000000000號檢驗報告1 紙在卷可證。上述鑑驗
    結果，係檢驗機關本於專業知識及以精密儀器或科學檢驗方
    法所得之結論，自可憑信，是被告確有於上開時地施用毒品
    之事實，應無疑義。被告曾於88、91年間，因施用毒品案件
    ，經2 次觀察、勒戒，均認無繼續施用毒品之傾向，分別於
    88年9 月14日、91年7 月9 日執行完畢釋放，並各由臺灣屏
    東地方法院檢察署檢察官為不起訴處分確定；92年間又因施
    用毒品案件，經強制戒治並起訴，戒治部分於93年1 月9 日
    因法令修正執行完畢，刑責部分經法院判處有期徒刑6 月確
    定，於93年7 月14日縮刑期滿執行完畢；再於94年間因施用
    毒品案件，經法院判處應執行有期徒刑1 年2 月確定，於96
    年5 月28日執行完畢一情，有臺灣屏東地方法院檢察署刑案
    資料查註紀錄表、全國施用毒品案件紀錄表及臺灣高等法院
    被告全國前案紀錄表各1 份在卷可參。被告於觀察勒戒、強
    制戒治及刑之執行完畢釋放後，5 年內已再犯施用毒品案件
    ，業經判處罪刑確定，並已執行完畢，其再犯本件施用毒品
    案件，檢察官自應依法追訴。從而，本件事證明確，被告犯
    行洵堪認定。
三、查海洛因及甲基安非他命分屬毒品危害防制條例第2 條第2
    項第1 款、第2 款所稱之第一級、第二級毒品，均不得持有
    、施用，被告竟持以施用，核其所為，係犯同條例第10條第
    1 項之施用第一級毒品罪及同條第2 項之施用第二級毒品罪
    。其施用前持有海洛因及甲基安非他命之低度行為，應為施
    用之高度行為所吸收，均不另論罪。被告有上開前科及刑之
    執行紀錄，業如前述，其受徒刑之執行完畢，5 年以內故意
    再犯有期徒刑以上之上述2 罪，皆為累犯，依法均應加重其
    刑。其所犯上述2 罪，犯意各別，行為互異，應予分別論罪
    ，合併處罰。爰審酌被告素行非佳，經觀察、勒戒及強制戒
    治後，仍未能戒除毒癮，顯見其無戒毒悔改之意，惟念其施
    用毒品乃自戕行為，及其犯罪後坦認犯行，態度良好等一切
    情狀，分別量處如主文所示之刑，並定其應執行刑。
據上論斷，應依刑事訴訟法第273 條之1 第1 項、第299 條第1
項前段，毒品危害防制條例第10條第1 項、第2 項，刑法第11條
前段、第47條第1 項、第51條第5 款，判決如主文。
本案經檢察官簡志祥到庭執行職務。
中    華    民    國    98    年    9     月    14    日
                  刑事第二庭    法  官  翁世容
以上正本證明與原本無異。
如不服本判決應於收受本判決送達後10日內向本院提出上訴書狀
，其未敘述上訴理由者，並得於提起上訴後10日內向本院補提理
由書狀（均須按他造當事人之人數附繕本）「切勿逕送上級法院
」
中    華    民    國    98    年    9     月    14    日
                                書記官  賀燕花
附錄本案論罪科刑法條全文
毒品危害防制條例第10條：
施用第一級毒品者，處 6 月以上 5 年以下有期徒刑。
施用第二級毒品者，處 3 年以下有期徒刑。


司法院資訊處製作；財團法人民間司法改革基金會備份。
